bg-BG: Тип вътрешна мембрана: Пикочен мехур; Мембрана; Без мембрана; Друго
hu: Belső membrán típusa: Hólyag; Diafragma; Nincs membrán; Egyéb
it: Tipo di membrana interna: Vescica; Diaframma; Nessuna membrana; Altro
nl: Intern membraantype: Membraanzak; Diafragma; Geen membraan; Overig
sv: Typ av intern membran: Blåsa; Diafragma; Inget membran; Övrigt
de: Typ der internen Membran: Blase; Membran; Keine Membran; Sonstiges
zh-TW: 內隔膜類型: 膀胱; 隔膜; 無膜; 其他
th: ชนิดเยื่อหุ้มภายใน: ถุงยืดหยุ่นภายใน; กะบังลม; ไม่มีเมมเบรน; อื่นๆ
da: Indvendig membrantype: Blære; Mellembund; Ingen membran; Andet
sk-SK: Typ vnútornej membrány: Mechúrová; Membrána; Bez membrány; Iné
cs: Typ vnitřní membrány: Výměnný vak; Membrána; Bez membrány; Jiné
nb: Intern membrantype: Blære; Diafragma; Ingen membran; Annet
vi: Loại màng ngăn bên trong: Túi chứa nước; Màng chắn; Không có màng lọc; Khác
fi: Sisäkalvotyyppi: Rakko; Kalvo; Ei kalvoa; Muu
ru: Тип внутренней мембраны: Камера; Диафрагменная; Без мембраны; Другое
tr: İç zar tipi: İç hazne; Diyafram; Membran yok; Diğer
ja: 内膜の種類: 膀胱; ダイヤフラム; 膜なし; その他
pt-PT: Tipo de membrana interna: Bexiga; Diafragma; Sem membrana; Outro
ko: 내부 멤브레인 유형: 주머니형; 격막; 일반 수압식; 기타
es: Tipo de membrana interna: Membrana; Diafragma; Sin membrana; Otros
sl-SI: Vrsta notranje membrane: Mehur; Diafragma; Brez membrane; Druga
lt-LT: Vidinės membranos tipas: Pūslė; Diafragma; Be membranos; Kita
hr-HR: Vrsta unutarnje membrane: Mjehur; Dijafragma; Bez membrane; Ostalo
pt-BR: Tipo de membrana interna: Bolsa/reservatório; Diafragma; Sem membrana; Outro
fr: Type de membrane interne: Vessie; Diaphragme; Pas de membrane; Autre
en: Internal membrane type: Bladder; Diaphragm; No membrane; Other
el: Τύπος εσωτερικής μεμβράνης: Κύστη; Διάφραγμα; Χωρίς μεμβράνη; Άλλο
zh-CN: 内膜类型: 气囊; 隔膜; 无膜; 其他
pl: Typ membrany wewnętrznej: Membrana pęcherzowa; Membranowe; Bez membrany; Pozostałe
ro-RO: Tipul de membrană internă: Vezică; Diafragmă; Fără membrană; Altele